臺灣桃園地方法院民事裁定
110年度桃小字第2333號
原      告  楊茟秦  
上列原告與被告蔡永浩間損害賠償事件，原告提起刑事附帶民事
訴訟，經本院刑事庭以110年度桃交簡附民字第226號裁定移送前
來本院裁定如下：
    主    文
原告應於收受本裁定後三日內，向本院補繳第一審裁判費新臺幣
壹仟元，如逾期未補繳，即駁回原告關於修車費用部分之訴。
    理    由
一、按因財產權提起民事訴訟，應依民事訴訟法第77條之13規定
    繳納裁判費，此為起訴必備之程式。又原告起訴不合程式或
    不備其他要件，依其情形可以補正者，審判長應定期間先命
    補正，逾期仍未補正，法院應以裁定駁回之，民事訴訟法第
    249條第1項第6款定有明文，並依同法第436條之23、第436
    條第2項規定，於小額訴訟程序亦適用之。次按因犯罪而受
    損害之人，於刑事訴訟程序固得附帶提起民事訴訟，對被告
    請求回復其損害，但其請求回復損害，以被訴犯罪事實所生
    之損害為限，否則縱得依其他事由，提起民事訴訟，亦不得
    於刑事訴訟程序附帶為此請求。此項限制，於附帶民事訴訟
    經刑事法院依刑事訴訟法第504條第1項規定以裁定移送同院
    民事庭後，亦有適用（最高法院97年度台上字第1809號判決
    意旨參照）。又刑事附帶民事訴訟，經刑事庭依刑事訴訟法
    第504條第1項規定裁定移送於同院民事庭後，民事庭如認其
    不符同法第487條第1項規定要件時，應許原告繳納裁判費，
    以補正起訴程式之欠缺（最高法院民事大法庭108年度台抗
    大字第953號裁定參照）。
二、查本件原告就本院110年度桃交簡字第2278號刑事案件提起
    刑事附帶民事訴訟，請求被告給付新臺幣（下同）3萬4,343
    元，及自起訴狀繕本送達翌日起至清償日止，按週年利率5％
    計算之利息。惟就請求修車費用部分，與上開刑事判決認定
    被告犯過失傷害罪之犯罪事實有別，即原告因被告犯過失傷
    害罪而受之身體上、精神上損害，固得於附帶民事訴訟中求
    償，然財產上損害部分，由於過失毀損行為並非犯罪行為，
    自無從於附帶民事訴訟求償。是關於修車費用部分，原告所
    提起附帶民事訴訟，並不合法，惟依前揭說明，原告仍得以
    繳納裁判費之方式，補正前開起訴程式之欠缺。又本件原告
    主張被告應賠償之修車費用為4,000元，應徵第一審裁判費1
    ,000元，茲依民事訴訟法第436條之23、第436條第2項準用
    第249條第1項但書之規定，命原告於收受本裁定後3日內補
    繳，如逾期未為補繳，即駁回原告關於修車費用部分之訴。
三、依民事訴訟法第436條之23、第436條第2項、第249條第1項
    但書，裁定如主文。
中　　華　　民　　國　　111 　年　　 5　　月　　23　　日
                  桃園簡易庭  法  官  陳容蓉
以上為正本係照原本作成。
本裁定關於訴訟標的價額核定之部分如有不服，得於裁定送達後
10 日內向本院提出抗告狀，並應繳納抗告費新台幣 1,000 元；
命補裁判費之部分，不得抗告。
中　　華　　民　　國　　111 　年　　5 　　月　　23　　日
                              書記官  洪鉦翔